臺灣臺中地方法院刑事判決
110年度原交易字第47號
公  訴  人  臺灣臺中地方檢察署檢察官
被      告  謝銀福



指定辯護人  本院公設辯護人賴忠杰

上列被告因公共危險案件，經檢察官提起公訴（110年度偵字第2
5226號），被告於準備程序中就被訴之事實為有罪之陳述，檢察
官聲請改依協商程序而為判決，本院進行認罪協商程序，判決如
下：
　　主    文
謝銀福駕駛動力交通工具而吐氣所含酒精濃度達每公升零點二五
毫克以上，累犯，處有期徒刑陸月，如易科罰金，以新臺幣壹仟
元折算壹日。
　　犯罪事實及理由
一、本件犯罪事實及證據，除證據部分應補充「被告於準備程序
    之自白」外，其餘均引用檢察官起訴書之記載（如附件）。
二、本案經檢察官與被告於審判外達成協商之合意，且被告已認
    罪，其合意內容為：被告犯刑法第185條之3第1項第1款之公
    共危險罪，累犯，願受有期徒刑陸月，如易科罰金，以壹仟
    元折算壹日之宣告。經查，上開協商合意並無刑事訴訟法第
    455條之4第1項所列情形之一，檢察官聲請改依協商程序而
    為判決，本院爰不經言詞辯論，於協商合意範圍內為協商判
    決。
三、應適用之法條：刑事訴訟法第455條之2第1項、第455條之4
    第2項、第455條之8、第454條第2項，刑法第185條之3第1項
    第1款、第47條第1項、第41條第1項前段，刑法施行法第1條
    之1第1項，判決如主文。
四、協商判決除有刑事訴訟法第455條之4第1項第1款於本訊問程
    序終結前，被告撤銷協商合意或檢察官撤回協商聲請者；第
    2款被告協商之意思非出於自由意志者；第4款被告所犯之罪
    非第455條之2第1項所定得以協商判決者；第6款被告有其他
    較重之裁判上一罪之犯罪事實者；第7 款法院認應諭知免刑
    或免訴、不受理者情形之一，及違反同條第2 項「法院應於
    協商合意範圍內為判決；法院為協商判決所科之刑，以宣告
    緩刑或二年以下有期徒刑、拘役或罰金為限」之規定者外，
    不得上訴。
五、如不服本件判決，且有前述得提起上訴之情形，應於收受判
    決送達後20日內向本院提出上訴書狀（應敘述具體理由並附
    繕本）。上訴書狀如未敘述理由，應於上訴期間屆滿後20日
    內補提理由書於本院。
中    華    民    國    110    年    10   月    6   日　
              　　刑事第四庭    法  官  黃龍忠
以上正本證明與原本無異。        
　　                            書記官  華鵲云
中    華    民    國    110    年     10   月    6    日
附錄論罪科刑法條：
中華民國刑法第185條之3
駕駛動力交通工具而有下列情形之一者，處2年以下有期徒刑，
得併科20萬元以下罰金：
一、吐氣所含酒精濃度達每公升零點二五毫克或血液中酒精濃度
    達百分之零點零五以上。
二、有前款以外之其他情事足認服用酒類或其他相類之物，致不
    能安全駕駛。
三、服用毒品、麻醉藥品或其他相類之物，致不能安全駕駛。
因而致人於死者，處 3 年以上 10 年以下有期徒刑；致重傷者
，處 1 年以上 7 年以下有期徒刑。
曾犯本條或陸海空軍刑法第 54 條之罪，經有罪判決確定或經緩
起訴處分確定，於五年內再犯第 1 項之罪因而致人於死者，處
無期徒刑或 5 年以上有期徒刑；致重傷者，處 3 年以上 10 年
以下有期徒刑。
附件： 
臺灣臺中地方檢察署檢察官起訴書                     思股                                    110年度偵字第25226號　　被　　　告　謝銀福　（原住民，排灣族）                                      男　55歲（民國00年00月0日生）　　　　　　　　　         住屏東縣○○鄉○○○路00號　　　　　　　　　     　　　居臺中市○○區○○路000巷00弄00　　　　　　　　　　　　 　號　　　　　　　　　　　
                     　國民身分證統一編號：Z000000000號上列被告因公共危險案件，業經偵查終結，認為應提起公訴，茲將犯罪事實及證據並所犯法條分敘如下：
　　　　犯罪事實
一、謝銀福前於民國98年間，因酒後駕車之公共危險案件，經  
    本署緩起訴處分確定，後於99年間遭撤銷前開緩起訴，由法
    院判處拘役50日確定；於105年間，再因酒後駕車之公共危 
     險案件，經法院判處有期徒刑3月，併科罰金新臺幣（下  
      同）1萬元確定；於106年間，又因酒後駕車之公共危險案
      件，經法院判處有期徒刑4月，併科罰金1萬元確定，嗣入
      監執行，業於106年11月7日執行完畢出監。詎猶不思悛  
      悔，自110年6月21日17時許起，在臺中市烏日區溪南路3
段      12巷的新南宮前，獨自飲用米酒。其於飲酒完畢後，竟
不      顧公眾通行之安全，於同日18時許，自飲酒地點無照騎
乘      車牌號碼000-0000號普通重型機車上路。嗣於同日18時
44      分許，行經溪南路2段與該路段169巷交岔路口，不慎與
賴      淑婷（未受傷）駕駛車牌號碼0000-00號自用小客車擦
撞並      倒地受傷，並經送醫急救，警方獲報趕往醫院，於同
日19      時2分許，對其施以測試，測得其吐氣所含酒精濃度
為每        公升0.61毫克，始悉上情。
二、案經臺中市政府警察局烏日分局報告偵辦。
    證據並所犯法條
一、上揭犯罪事實，業據被告謝銀福於警詢時坦承不諱，核與  
    證人賴淑婷於警詢時之證述相符。此外，並有警員職務報  
    告、酒精測定紀錄表、臺中市政府警察局舉發違反道路交  
    通管理事件通知單影本、道路交通事故現場圖、道路交通  
    事故調查報告表（一）（二）、道路交通事故照片黏貼紀  
    錄表、證號查詢汽車駕駛人資料、車輛詳細資料報表等在  
    卷可稽。足認被告之自白與事實相符，是被告犯嫌堪予認  
    定。
二、核被告所為，係犯刑法第185條之3第1項第1款之公共危險  
    罪嫌。被告曾受犯罪事實欄所載有期徒刑之執行完畢後，5 
     年以內故意再犯本件有期徒刑以上之罪，為累犯，請依刑 
     法第47條第1項之規定，裁量加重其刑。
三、依刑事訴訟法第251條第1項提起公訴。
    此　致
臺灣臺中地方法院
中　　華　　民　　國　 110　　年　　8 　　月　　16　　日 　　　　　　　　　　　檢　察　官　   張  文  傑　
本件正本證明與原本無異
中　　華　　民　　國　 110　　年　　8 　　月　　26　日                        書  記  官     蕭  正  玲